臺灣士林地方法院刑事判決
111年度易字第254號
公  訴  人  臺灣士林地方檢察署檢察官  
被      告  周俊龍


上列被告因竊盜案件，經檢察官提起公訴（111年度偵字第4598
號），本院判決如下：
    主  文
周俊龍犯侵入住宅竊盜罪，處有期徒刑柒月。
    事  實
一、周俊龍於民國111年1月28日15時55分許，行經新北市○○區○○
    街00巷0號1樓李旻婉之住處時，竟基於意圖為自己不法所有
    之竊盜犯意，自該住處未上鎖之後門進入（侵入住宅部分未
    據告訴），並徒手竊取李旻婉置放於屋內之如附表所示之物
    ，適李旻婉返家發覺上情，旋即報警，而新北市政府警察局
    淡水分局偵查隊員警接獲通報後派員至現場處理，經警以現
    行犯逮捕周俊龍並在其身上扣得如附表所示之物。
二、案經李旻婉訴由新北市政府警察局淡水分局報請臺灣士林地
    方檢察署檢察官偵查起訴。
    理  由
壹、程序方面
一、本判決所引用被告周俊龍以外之人於審判外之言詞或書面陳
    述，雖均屬傳聞證據，惟檢察官及被告於本院審判程序時均
    同意作為證據【本院111年度易字第254號卷（下稱本院易字
    卷）第182、183頁】，本院審酌上開證據資料作成時之情況
    ，尚無違法不當及證明力明顯過低之瑕疵，認為以之作為證
    據應屬適當，揆諸刑事訴訟法第159條之5第1項規定，均有
    證據能力。
二、又本判決其他引用資以認定事實所憑之非供述證據，並無證
    據證明係公務員違背法定程序所取得，依刑事訴訟法第158
    條之4反面解釋，亦有證據能力。　　
貳、實體方面
一、認定本案犯罪事實所憑之證據及理由：
    訊據被告固坦承有於111年1月28日15時55分許，進入位在新
    北市○○區○○街00巷0號1樓之李旻婉住處內，且於該屋內為警
    查獲之事實，但矢口否認有何加重竊盜犯行，辯稱：因為屋
    外有很多垃圾，我是在撿回收就進去看看，附表所示之物是
    我的，我沒有竊盜云云。經查：
  ㈠本案案發地點位於新北市○○區○○街00巷0號1樓告訴人李旻婉
    之住處，而告訴人返家時發覺其住處前門庭院內物品遭翻動
    ，且被告於屋內翻找物品，旋即報警，經新北市政府警察局
    淡水分局派員至現場，當場在被告身上查獲如附表所示之物
    等情，業據證人即告訴人李旻婉於警詢中陳述明確【臺灣士
    林地方檢察署111年偵字第4598號卷（下稱偵卷）第21至24
    頁】，並有案發地點現場照片（偵卷第39至41頁）在卷可憑
    ，復有當場扣案之如附表所示之物，並已發還李旻婉，亦有
    新北市政府警察局淡水分局搜索扣押筆錄、扣押物品目錄表
    、扣案物照片、贓物認領保管單（偵卷第25至29、33、42頁
    ）附卷可證，足認此部分事實，首堪認定。
  ㈡被告固以前揭情詞置辯，惟依卷內現場照片所示，案發現場
    位處該建物之1樓，屋前庭院多處擺放盆栽、雜物，且停放
    數台機車，屋外牆上亦有裝設數台冷氣主機，足認客觀上為
    他人住居房屋甚明；而被告為警查獲處為告訴人住處內之廚
    房，需先經過庭院、客廳後始可到達該處，且室內多處放置
    雜物、家電及家具等足以彰顯該屋確供人居住使用之物品，
    則被告辯稱因該屋外堆放垃圾，其係為撿回收物方進入告訴
    人之屋內云云，顯有違常理，其前開所辯之真實性，即屬有
    疑。
  ㈢證人李旻婉於警時證稱：於111年1月28日15時55分，在我家
    廚房發現被告正在翻東西，我從外面回到家時發現門被打開
    ，前門東西被亂翻，被告竊取我放在房間抽屜內的財物，警
    方到場時請被告把身上東西拿出來，我有看到我家的東西被
    偷，包括K金戒指1個、K金墜子1個、K金項鍊2條、K金手鍊1
    條、新臺幣拾圓硬幣及日幣拾圓1個，上開遭竊物品警方發
    還給我了等語（偵卷第22、23頁），並有現場扣案物品照片
    、新北市證府警察局淡水分局贓物認領保管單（偵卷第33、
    42頁）存卷可佐，且被告就如附表所示之物為其所有乙節，
    先於警詢時沉默不語（偵卷第19頁），復於本院訊問及審理
    時供稱：該鐵盒子是我帶去的，這是很久以前在教會撿到的
    ，告訴人打開鐵盒子把裡面好的東西撿走，說是他的，我有
    問過教會，教會說已經調不到監視器等語（本院易字卷第16
    2、181頁），被告前後說詞不一，已難採信；又縱使被告確
    於案發前取得上揭鐵盒，然並無其他事證足以證明如附表所
    示之物品為被告自家中攜出，亦不能據此為有利於被告之認
    定；況被告倘無竊取如附表所示之物，且當日已向警員表示
    該等物品為其所有，警員應不至於讓告訴人領回該等物品，
    再者，被告坦言與告訴人素不相識、沒有糾紛或仇隙等語（
    偵卷第20頁），則告訴人自無必要設詞誣陷被告之理，均徵
    告訴人上開證述內容應屬信實可採，被告抗辯如附表所示之
    物均為其所有，並非在告訴人住處竊取云云，要屬事後卸責
    之詞，殊無足採。
  ㈣從而，被告前開辯詞，俱不足採，其本案犯行，事證明確，
    洵堪認定，應依法論科。　
二、論罪科刑：
  ㈠核被告所為，係犯刑法第321第1項第1款之侵入住宅竊盜罪。
  ㈡又本案起訴書雖記載被告構成累犯之事實，然除卷附之前案
    紀錄表外，檢察官就司法院大法官釋字第775號解釋文所明
    示，關於累犯者有其特別惡性及對刑罰反應力薄弱而加重最
    低本刑部分，亦未具體指出證明方法，故此部分列為刑法第
    57條第5款所定「犯罪行為人之品行」進行審酌，而無刑法
    第47條累犯加重規定之適用（最高法院110年度台上大字第5
    660號裁定意旨參照）。
  ㈢爰以行為人責任為基礎，審酌被告正值壯年，竟不思以正軌
    賺取財物，僅因一時貪念，以侵入告訴人住處竊盜之方式獲
    取不應得之財物，顯未能尊重他人之財產法益，法治觀念淡
    薄、自制能力薄弱，對他人財產安全已生危害，所為應予非
    難；又其前有多次違反毒品危害防制條例犯行，經法院判處
    罪刑在案，此有臺灣高等法院被告前案紀錄表在卷可憑，猶
    不知把握悔改之機會，選擇不再犯罪，反以不法手段侵害他
    人財產法益，實應非難，並衡以其所竊得物品之價值、迄未
    與告訴人和解或賠償其損害、犯後否認犯行，暨兼衡其於本
    院審理時自陳高中畢業之智識程度，未婚，無子女，現與家
    人同住且以販賣玉蘭花為業，需扶養母親等（本院易字卷第
    185頁）之家庭生活經濟狀況一切情狀，量處如主文所示之
    刑。
三、沒收部分：
  ㈠按供犯罪所用、犯罪預備之物或犯罪所生之物，屬於犯罪行
    為人者，得沒收之。但有特別規定者，依其規定；刑法第38
    條第2項定有明文。又犯罪所得已實際合法發還被害人者，
    不予宣告沒收或追徵；同法第38條之1第5項亦定有明文。
  ㈡查被告於本案所竊得如附表各編號所示之物，業經警方查獲
    扣案並均發還予告訴人具領，有贓物認領保管單（偵卷第91
    頁）在卷可按，足認被告本案犯行所得之物已實際合法發還
    予告訴人，依刑法第38條之1第5項規定，不予宣告沒收。
據上論斷，應依刑事訴訟法第299條第1項前段，判決如主文。
本案經檢察官陳銘鋒提起公訴，檢察官周禹境、郭季青、李清友
到庭執行職務。
中　　華　　民　　國　　111 　年　　10 　　月　　3　　日
                  刑事第七庭　法  官  吳佩真
以上正本證明與原本無異。
如不服本判決應於收受送達後20日內向本院提出上訴書狀，並應
敘述具體理由。其未敘述上訴理由者，應於上訴期間屆滿後20 
日內向本院補提理由書 (均須按他造當事人之人數附繕本 )「切
勿逕送上級法院」。
                              書記官  黃婕宜
中　　華　　民　　國　　111 　年　　10 　　月　　3　　日
附錄本案論罪科刑法條全文：
中華民國刑法第321條
犯前條第1項、第2項之罪而有下列情形之一者，處6月以上5年以
下有期徒刑，得併科50萬元以下罰金：
一、侵入住宅或有人居住之建築物、船艦或隱匿其內而犯之。
二、毀越門窗、牆垣或其他安全設備而犯之。
三、攜帶兇器而犯之。
四、結夥三人以上而犯之。
五、乘火災、水災或其他災害之際而犯之。
六、在車站、港埠、航空站或其他供水、陸、空公眾運輸之舟、
    車、航空機內而犯之。
前項之未遂犯罰之。

附表：
編號 物品名稱 數量 備註  1 K金戒指 1枚 均已發還告訴人。  2 K金墜子 1個   3 K金手鍊 1條   4 K金項鍊 2條   5 新臺幣拾圓硬幣 1枚   6 日圓壹圓硬幣 1枚